【裁判字號】    92,毒抗,204
【裁判日期】    920507
【裁判案由】    毒品危害防制條例
【裁判全文】
臺灣高等法院刑事裁定                            九十二年度毒抗字第二○四號
    抗  告  人
    即  被  告  甲○○
右抗告人因違反毒品危害防制條例案件，不服臺灣板橋地方法院九十二年三月三十一
日第一審裁定（九十二年毒聲字第九八○號），提起抗告，本院裁定如左：
    主  文
抗告駁回。
    理  由
一、檢察官聲請意旨略以：被告甲○○因涉嫌施用毒品，經臺灣板橋地方法院以九十
    二年度毒聲字第四九六號裁定送觀察、勒戒後，認有繼續施用毒品之傾向，有臺
    灣臺北看守所附設處所九十二年三月十四日有無繼續施用毒品傾向證明書附卷可
    稽，爰依毒品危害防制條例第二十條第三項規定，聲請裁定將被告送戒治處所施
    以強制戒治等語。
二、原裁定以被告因施用毒品案件，經依本院九十二年度毒聲字第四九六號裁定送觀
    察勒戒後，認有繼續施用毒品之傾向，有臺灣臺北看守所附設處所九十二年三月
    十四日函送之有無繼續施用毒品傾向證明書附卷可稽，其於五年內再犯毒品危害
    防制條例第十條之罪，爰依毒品危害防制條例第二十條第三項，裁定被告令入戒
    治處所施以強制戒治一年。
三、查被告前於民國八十八年九月間因施用毒品案件，經觀察、勒戒後，認無繼施用
    毒品傾向，經台灣板橋地方法院檢察署檢察官於八十八年十月十五日，以八十八
    年度毒偵字第一二九七號為不起訴處分確定後，復於九十二年一月間再施用毒品
    ，經台灣板橋地方法院以九十二年度毒聲字第四九六號裁定送觀察、勒戒後，因
    認有繼續施用毒品傾向，乃再經本次裁定，令入戒治處所施以強制戒治一年之處
    分，有該不起訴處分書及各該裁定書附卷可稽，是原裁定並無不當。抗告意旨略
    以：按觀察勒戒處分以一個月為限，法有明文，而其受觀察勒戒處分之期滿日為
    九十二年三月二十六日，理須於該日釋放，惟其竟又於九十二年四月四日奉接本
    裁定，認有繼續施用毒品之傾向，因其於勒戒期間配合療程表現優異，何以認定
    伊有繼續施用毒品傾向，懇請詳查，撤銷原裁定云云。經查，被告有無繼續施用
    毒品傾向之認定，係經臺灣臺北看守所附設勒戒處所醫師依被告之人格特質、臨
    床徵候及環境相關因素作綜合判斷後，認定有繼續施用毒品傾向，既屬專業人員
    之綜合研判，堪值信實。再按勒戒處所應注意觀察受觀察、勒戒人在所情形，經
    醫師研判其有或無繼續施用毒品傾向後，至遲應於觀察、勒戒期滿七日前，陳報
    該管檢察官或少年法院（庭）；有繼續施用毒品傾向者，於勒戒處所依法院或由
    少年法院（庭）裁定移送戒治處所施以強制戒治前，應繼續收容，其收容期間，
    計入戒治期間，觀察勒戒處分執行條例第八條定有明文。被告既有繼續施用毒品
    傾向，則其於觀察勒戒期滿後繼續收容，並無不合，此項收容期間，可計入戒治
    期間，不影響被告之權益。從而，被告執前詞抗告，為無理由，應予駁回。
四、據上論斷，依刑事訴訟法第四百十二條，裁定如主文。
中      華      民      國    九十二    年      五     月      七       日
                            臺灣高等法院刑事第五庭
                                審判長法  官  曾  德  水
                                      法  官  蘇  素  娥
                                      法  官  楊  貴  雄
右正本證明與原本無異。
不得再抗告。
                                      書記官  林  淑  貞
中      華      民      國    九十二    年      五      月      八      日


司法院資訊處製作；財團法人民間司法改革基金會備份。
